臺灣桃園地方法院刑事判決　　　　　　　　96年度訴字第42號
公　訴　人　臺灣桃園地方法院檢察署檢察官
被　　　告　甲○○
　　　　　　　　　　國民
　　　　　　　　　　　41弄5.
上列被告因毒品危害防制條例案件，經檢察官聲請簡易判決處刑
（95年度毒偵字第5363號），本院認有刑事訴訟法第451 條之1
但書第4 款之情形，改行通常訴訟程序，經被告為有罪之陳述，
經本院合議庭裁定改依簡式審判程序，茲判決如下：
    主    文
甲○○施用第一級毒品，累犯，處有期徒刑柒月。
    事      實
一、甲○○前於民國八十五年間因違反麻醉藥品管理條例案件，
    經本院於八十六年一月二十八日以八十五年度訴字第一七一
    六號判決判處應執行有期徒刑五年十月（非法吸用化學合成
    麻醉藥品部分判處有期徒刑六月、非法販賣化學合成麻醉藥
    品部分判處有期徒刑五年六月），其中非法販賣化學合成麻
    醉藥品部分上訴後，經臺灣高等法院於八十六年七月二十四
    日以八十六年度上訴字第一七八六號判決將原判決撤銷，並
    判處有期徒刑五年二月，而於同年九月一日確定。嗣上揭二
    罪經臺灣高等法院以八十六年度聲字第一三五九號裁定應執
    行刑有期徒刑五年四確定。迄於八十八年九月二十七日假釋
    出監，而於九十一年一月八日縮短刑期假釋期滿，有期徒刑
    所餘刑期內未經撤銷假釋，未執行之刑以已執行論。又於九
    十三年間因施用毒品案件，經本院於九十三年六月四日以九
    十三年度毒聲字第七九二號裁定送觀察、勒戒，因認有繼續
    施用毒品傾向，復經本院於同年七月二十三日以九十三年度
    毒聲字第一○一○號裁定令入戒治處所施以強制戒治，後因
    成效經評估合格，於九十四年三月一日出所，而於九十四年
    八月二日強制戒治期滿，並經臺灣桃園地方法院檢察署檢察
    官於九十四年十二月十二日以九十四年度戒毒偵字第四九九
    號為不起訴處分確定。另於九十五年二月六日因施用第一級
    毒品海洛因，經本院於九十五年六月三十日以九十五年度訴
    字第一○三八號判處有期徒刑七月在案。詎猶不知悔改，於
    前開強制戒治執行完畢釋放後五年內，復基於施用第一級毒
    品海洛因之犯意，於九十五年九月五日某時許，在桃園縣
    龍潭鄉○○村○○鄰○○路315 巷141 弄5 號住處，以將海洛
    因、水放入注射針筒施打之方式，施用第一級毒品海洛因一
    次。嗣因甲○○為桃園縣政府警察局龍潭分局列管之第一級
    毒品人口，經警通知於九十五年九月六日下午八時四十八分
    許，至該分局接受尿液調驗，經檢驗其尿液呈鴉片類陽性反
    應，因而查悉上情。
二、案經桃園縣警察局龍潭分局報請臺灣桃園地方法院檢察署檢
    察官偵查後聲請簡易判決處刑。
    理      由
一、訊之被告甲○○於本院審理中坦承於上揭時間、地點，有施
    用第一級毒品海洛因一次之事實不諱，且被告為警查獲後，
    經警採集其尿液（尿液檢體編號：EＺ00000000000 號）送請
    臺灣檢驗科技股份有限公司檢驗結果，確呈鴉片類陽性反應
    無誤，有應受尿液採驗人尿液檢體採集送驗紀錄表、該公司
    濫用藥物檢驗報告各1 份在卷可稽（見95年度毒偵字第5363
    號偵查卷第9 至11頁），足認被告上揭自白與事實相符，洵
    堪採信。次查，被告於九十三年間因施用毒品案件，經本院
    於九十三年六月四日以九十三年度毒聲字第七九二號裁定送
    觀察、勒戒，因認有繼續施用毒品傾向，復經本院於同年七
    月二十三日以九十三年度毒聲字第一○一○號裁定令入戒治
    處所施以強制戒治，後因成效經評估合格，於九十四年三月
    一日出所，而於九十四年八月二日強制戒治期滿，並經臺灣
    桃園地方法院檢察署檢察官於九十四年十二月十二日以九十
    四年度戒毒偵字第四九九號為不起訴處分確定在案，有前開
    不起訴分書、刑事裁定、刑案資料查註紀錄表及臺灣高等法
    院被告全國前案紀錄表各一份在卷可參，其於五年內再犯毒
    品危害防制條例第十條第一項之罪，是依同條例第二十三條
    第二項之規定，應予依法追訴。從而，本件事證已臻明確，
    被告犯行洵堪認定，應予依法論科。
二、核被告甲○○所為，係犯毒品危害防制條例第10條第1 項之
    施用第一級毒品罪。被告非法持有第一級毒品海洛因，進而
    分別施用，其持有之低度行為應被施用之高度行為所吸收，
    不另論其非法持有毒品之罪。又被告有犯罪事實欄所示之前
    科紀錄及執行紀錄，並於91年1 月8 日縮刑期滿執行完畢，
    有刑案資料查註紀錄表、臺灣高等法院被告前案紀錄表各1
    份在卷可參，被告於5 年以內故意再犯本件有期徒刑以上之
    罪，為累犯，依刑法第47條第1 項規定加重其刑。爰審酌被
    告前經觀察、勒戒、及強制戒治執行完畢釋放後，仍不知悔
    改、警惕，猶繼續施用毒品，犯後態度尚稱良好，惟此乃自
    戕行為、及其施用期間、次數等一切情狀，核情量處如主文
    所示之刑，以資懲儆。
三、本件經檢察官聲請簡易判決處刑，經本院認有刑事訴訟法第
    四百五十一條之一第四項但書第四款情形，改行通常程序，
    被告於準備程序中就被訴事實為有罪之陳述，經受命法官告
    知簡式審判程序之旨，並聽取公訴人及被告之意見後，由合
    議庭裁定進行簡式審判程序，附此敘明。
據上論斷，應依刑事訴訟法第二百七十三條之一第一項、第二百
九十九條第一項前段、第四百五十二條，毒品危害防制條例第十
條第一項，刑法第十一條前段、第四十七條第一項，判決如主文
。
本案經檢察官戴東麗到庭執行職務。
中　　華　　民　　國　　96　　年　　1 　　月　　25　　日
                  刑事第十二庭  法　官　游紅桃
以上正本證明與原本無異。
如不服本判決，應於送達後10日內，向本院提出上訴狀。
                                書記官　鄭嘉惠
中　　華　　民　　國　　96　　年　　1 　　月　　25　　日
附錄論罪科刑法條：
毒品危害防制條例第十條
施用第一級毒品者，處六月以上五年以下有期徒刑。
施用第二級毒品者，處三年以下有期徒刑。
